【裁判字號】    89,簡上,215
【裁判日期】    900315
【裁判案由】    傷害
【裁判全文】
臺灣高雄地方法院刑事判決                        八十九年度簡上字第二一五號
    上  訴  人  丙○○
    即  被  告
右列上訴人因傷害案件，不服本院高雄簡易庭八十九年度雄簡字第九二一號中華民國
八十九年八月二十一日第一審簡易判決（聲請簡易判決處刑案號：八十九年度偵字第
一二九三○號），提起上訴，本院判決如左：
    主  文
上訴駁回。
    事  實
一、丙○○於民國八十九年四月二十九日中午十二時十分許，在高雄市新興區○○○
    路三○八號一樓電梯前，因細故與甲○○發生爭吵，竟基於傷害之犯意，以手抓
    住甲○○之頭髮，使甲○○摔倒跪趴在地，致甲○○因而受有左膝淤血三×三公
    分之傷害。
二、案經甲○○訴由高雄市政府警察局新興分局報告臺灣高雄地方去院檢察署檢察官
    聲請簡易判決處刑。
    理  由
一、訊據上訴人即被告丙○○矢口否認有何傷害告訴人甲○○之犯行，辯稱：當天坐
    電梯下來，電梯內很擠，伊要到地下一樓，被害人要到一樓，伊在一樓電梯內聽
    到被害人大吼大叫，後來就到地下一樓，並沒有與被害人接觸云云。惟查，右揭
    事實，業據告訴人甲○○於警訊、偵查中及本院調查時指訴綦詳，核與證人即在
    場目擊之丁○○、乙○○、李雅芳於本院調查時到庭證述之情節相符；此外，復
    有陳中柱外科內科醫院八十九年四月二十九日傷診字第七○五五號驗傷診斷證明
    書一紙附卷可稽，且觀諸該紙驗傷診斷書上所載告訴人所受之傷害，係位於左膝
    部，亦與告訴人所述被告以手抓住其頭髮，致使其摔倒跪趴在地而受傷等情節相
    符，足認告訴人之指訴為可採，被告前開所辯顯係事後諉卸之詞，委不足採。本
    件事證明確，被告犯行洵堪認定。
二、核上訴人即被告丙○○所為，係犯刑法第二百七十七條第一項之傷害罪。原審因
    適用刑法第二百七十七條第一項、第四十二條第二項，罰金罰鍰提高標準條例第
    一條前段、第二條之規定，以簡易判決量處被告罰金三千元，如易服勞役以三百
    元折算一日。經核認事用法均無違誤，量刑亦稱妥適，上訴人即被告上訴意旨仍
    執前詞指摘原判決不當，為無理由，應予駁回。
三、上訴人經合法傳喚，無正當理由不到庭，爰不待其陳述逕行判決，附此敘明。
據上論斷，應依刑事訴訟法第四百五十五條之一第一項、第三項、第三百六十八條、
第三百七十一條，判決如主文。
本案經檢察官秦德進到庭執行職務。
中      華      民      國    九十      年      三      月     十五     日
                                    臺灣高雄地方法院刑事第一庭
                                        審判長法  官    林水城
                                              法  官    黃悅璇
                                              法  官    陳玉聰
右正本證明與原本無異。
不得上訴。
                                              書記官    鄭淑臻
中      華      民      國      九十    年       三     月     十五     日
附錄本判決論科刑法條全文：
刑法第二百七十七條第一項：
傷害人之身體或健康者，處三年以下有期徒刑，拘役或一千元以下罰金。


司法院資訊處製作；財團法人民間司法改革基金會備份。
